臺灣桃園地方法院刑事判決　　　　　　　　　　　　　九十三年度訴字第六一七號
　　公　訴　人　臺灣桃園地方法院檢察署檢察官
　　被　　　告　乙○○　男　三.
　　指定辯護人　本院公設辯護人甲○○
右列被告因強盜案件，經檢察官提起公訴（九十三年度偵字第三一○一號），本院判
決如左：
    主  文
本件免訴。
    理  由
一、公訴意旨略以：被告乙○○於民國九十二年三月二十五日十二時五十分許，在桃
    園縣中壢市○○路○段八五九號對面路邊，持客觀上以足以傷害人之身體之扳手
    、剪刀、螺絲起子等工具，將被害人即證人丙○○所有停放於前揭處所之車號Ｑ
    Ｚ─０六二六號自小客車鑰匙孔撬開後，竊取車內汽車音響，得手後正欲離去之
    際，為證人丙○○發覺，為脫免逮捕，竟當場以螺絲起子及剪刀向證人丙○○揮
    舞之脅迫方式，致證人丙○○不敢靠近，隨即進入其所駕駛之自小客車，趁隙逃
    逸，嗣經警方於ＱＺ─０六二六號自小客車內採得三枚指紋，經送內政部警政署
    刑事警察局比對後，於九十二年七月八日發覺上情，因認被告涉犯刑法第三百二
    十九條之準強盜罪嫌云云。
二、按犯罪事實應依證據認定之，無證據不得認定其犯罪事實。又不能證明被告犯罪
    者，應諭知無罪之判決，刑事訴訟法第一百五十四條第二項、第三百零一條第一
    項分別定有明文。又按事實之認定，應憑證據，如未能發現相當證據，或證據不
    足以證明自不能以推測或擬制之方法，為裁判基礎（最高法院四十年台上字第八
    六號判例參照）。再按認定犯罪事實，所憑之證據，雖不以直接證據為限，間接
    證據亦包括在內，然無論直接或間接證據，其為訴訟上之證明，須於通常一般之
    人均不致於有所懷疑，而得確信其為真實之程度者，始得據之為有罪之認定，倘
    其證明尚未達到此一程度，而有合理性懷疑之存在時，即無從為有罪之認定（最
    高法院七十六年台上字第四九八六號判例參照）。又被害人之陳述如無瑕疵，且
    就其他方面調查又與事實相符，固足採為科刑之基礎，倘其陳述顯有瑕疵，難認
    與事實相符，殊難遽採為論罪科刑之根據，（最高法院六十一年臺上字第三○九
    九號判例參照）。
三、本件公訴人認被告涉犯前揭準強盜犯行，係以前揭事實已據被害人即證人丙○○
    指述甚詳，並有內政部警政署刑事警察局鑑驗書一紙足稽，而被告亦坦認持有兇
    器一節，應堪認被告有施前開強暴脅迫行為以便逃脫之舉等為論據。訊據被告固
    坦承於前述時、地持客觀足以傷人之扳手、螺絲起子及剪刀竊取證人丙○○停放
    路旁之汽車音響及為證人丙○○發現等情不諱，然堅詞否認有為脫免逮捕而持螺
    絲起子、剪刀、扳手等兇器揮向證人丙○○之準強盜犯行，歷次均辯稱「：：我
    因為緊張才跑：：他（指證人丙○○）就跑過來喊叫，我聽到就跑了：：（當時
    你如何反抗被害人逮捕你？）我只有跑掉：：」（九十二年十二月二十一日警訊
    ）、「：：竊盜的部分我承認，我偷東西被車主發現，當時我正抱著音響要離開
    ，他喊話的時候，我就把東西還給他，我就跑掉了，沒有拿東西對他揮舞：：」
    （九十三年七月九日本院調查）、「：：我沒有拿剪刀、螺絲起子向他揮舞：：
    本件的螺絲起子、小扳手、剪刀都丟到被害人車子的後行李箱：：」等語，經查
    ，證人丙○○於警訊、偵查及本院審理時固指述「：：當時我發現有一名男子打
    開我停於路旁的車子後行李箱，並在偷拔我的音響，我就馬上跑上前去並喊叫，
    該名男子就要逃跑，我要抓住他時，該男子就持手中的起子等工具向我揮舞，就
    逃向他駕駛的八Ｎ─○二四二號自小客車，我因追不到他，他就駕車跑走了：：
    」（九十二年十二月九日警訊）、「：：我發現有一個人正在偷我的音響盒及吸
    塵器，他已經拿在手上了，我問他為何要偷我的東西，後來他就回答一句話，不
    然還你，之後他就要走了，我上前要去拉他，因為他偷我的車西，手上有剪刀及
    螺絲起子，就向我揮舞，他就跑到他前方的白色豐田車子逃逸：：」（九十三年
    三月二十四日偵查）、「：：我站在左後車門說為何偷我的東西，被告說不然東
    西還你，將他手上的音響盒、吸塵器丟回車上，我準備上前抓他，他就拿手上的
    螺絲起子、剪刀向我揮過來，我不敢動，立刻報警，而被告就開著ＴＯＹＯＴＡ
    車離開：：」（九十三年七月二十八日本院審理）等語，然而就被告持起子、剪
    刀對其揮之時期，於警訊時指稱「：：該名男子就要逃跑，『我要抓住他時』，
    該男子就持手中的起子等工具向我揮舞：：」，於偵查時則係稱「：：之後他就
    要走了，『我上前要去拉他』：：就向我揮舞：：」，嗣於本院審理時則又稱「
    ：：將他手上的音箱盒、吸塵器丟回車上，我準備上前抓他，他就拿手上的螺絲
    起子、剪刀向我揮過來：：」，迭次均有出入，且依據九十三年七月二十八日本
    院審理時證人丙○○證述「：：（辯護人問：在跟被告說為何偷我東西時，雙方
    距離多遠？）很近，大概五十公分：：（辯護人問：看見被告時如何拿音響盒、
    吸塵器？）一手拿著吸塵器、一手拿著音響盒，吸塵器比較小另外又拿著剪刀跟
    螺絲起子：：（辯護人問：吸塵器大概有多長？）大概有二十幾公分：：（辯護
    人問：螺絲起子、剪刀是如何拿？）我不知道，我已經不記得：：（辯護人問：
    剪刀多長？）十五公分，但是它是鐵製圓弧形尖的：：（辯護人問：在你問被告
    為何偷我的東西，被告如何把東西丟回車上？）他就是雙手一丟，就要跑，是用
    迅速、用力的方式丟：：（檢察官問：有上前去碰觸到被告？）沒有，還沒有抓
    到被告身體任何部位：：（檢察官問：當時被告如何拿剪刀、螺絲起子向你揮舞
    ？）拿在同一手，而向我橫揮過來：：（檢察官問：揮過來的時候，距離你的身
    體有多遠？）大概一公尺多：：」等詞，證人丙○○指稱上前制止被告時，被告
    係一手拿著音箱盒，一手拿著吸塵器，吸塵器比較小，另外又拿著剪刀跟螺絲起
    子，剪刀約有十五分分長，而被告是以迅速及用力之方式將雙手拿的物品丟回車
    後行李箱，衡諸常情很難會將體積非小之剪刀、起子及扳手等工具仍留在手上而
    再持向證人丙○○揮舞，另指稱上前制止質問被告時與被告相距不到五十公分遠
    ，則被告丟下雙手所拿之音響盒及吸塵器而持剪刀、起子向其揮時，卻距離其身
    體有一公尺遠，由上可知證人丙○○之證詞顯然有重大瑕疵，至於證人丙○○所
    有之ＱＺ─○六二六號自用小客車車內採取之指紋，其中採取自車內放置之ＣＤ
    上編號二指紋與檔存被告指紋卡之右中指指紋相符，有內政部警政署刑事警察局
    九十二年七月八日刑紋字第○九二○一○三八六一號鑑驗書影本一份足稽，然此
    僅足以證明被告曾碰觸證人丙○○所有之ＱＺ─○六二六號自用小客車內物品Ｃ
    Ｄ，並不能證明被告有於竊盜ＱＺ─○六二六號自用小客車車內財物為證人丙○
    ○發現，為脫免逮捕而當場對證人丙○○施以脅迫之行為，何況被告亦坦認有於
    前述時、地破壞ＱＺ─○六二六號自用小客車門鎖侵入車內竊盜汽車音響、音響
    盒、吸塵器等物，此外，復查無其他證據足以證明被告為脫免逮捕，而當場有持
    竊盜用之剪刀、起子等足以傷人身體之兇器揮向證人丙○○，對其施以脅迫，自
    難僅憑證人丙○○前述有瑕疵之證詞而認被告有竊盜，為脫免逮捕，當場以螺絲
    起子及剪刀揮向證人丙○○之對證人丙○○施以脅迫之犯行，被告所為應係犯刑
    法第三百二十一條第一項第三款之攜帶兇器竊盜罪，公訴人所認被告涉犯刑法第
    三百二十九條之強盜罪嫌云云，容有誤會。
四、又按案件曾經判決確定者，應諭知免訴之判決，刑事訴訟法第三百零二條第一款
    定有明文。次按刑事訴訟法第三百零二條第一款規定，案件曾經判決確定者，應
    為免訴之判決，係以同一案件，已經法院為實體上之確定判決，該被告應否受刑
    事制裁，既因前次判決而確定，不能更為其他有罪或無罪之實體上裁判，此項原
    則，關於實質上一罪或裁判上一罪，其一部事實已經判決確定者，對於構成一罪
    之其他部分，固亦均應適用，但此種事實係因審判不可分之關係在審理事實之法
    院，就全部犯罪事實，依刑事訴訟法第二百六十七條規定，本應予以審判，故其
    確定判決之既判力自應及於全部之犯罪事實，惟若在最後審理事實法院宣示判決
    後始行發生之事實，既非該法院所得審判，即為該案判決之既判力所不能及（最
    高法院卅二年上字第二五七八號判例參照），是既判力對於時間效力之範圍應以
    最後審理事實法院之宣示判決日為判斷之標準（最高法院八十二年度第四次刑事
    庭會議參照）。查，本件被告乙○○基於意圖為自己不法所有之概括犯意，攜帶
    其所有客觀上足供兇器使用之活動扳手一支、自製鑽頭二支，以活動扳手撬開車
    門之方式，先於九十二年三月二十七日深夜十二時許，在桃園縣龜山鄉龜山村過
    溪七十五號前，竊取被害人田美岑所有車牌號碼ＷＯ─六八三二號之自小客車，
    復於同年月二十八日下午三時許，在桃園市福安公園前，竊取被害人陸冠宇所有
    車牌號碼ＢＤ─八一四五號自小客車，又於同年月三十日上午十時許在桃園縣八
    德市○○路○段四二八巷內空地，竊取被害人黃乾風所有車牌號碼ＫＣ─一一七
    九號之自小客車，竊取上開自小客車得手後均留供己使用。嗣於同年月三十日下
    午二時五十分許，在桃園縣桃園市○○路四十四巷口，被告乙○○在上開車牌號
    碼ＫＣ─一一七九號自小客車內休息，為警察覺有異，上前盤查，當場查獲，並
    扣得上開活動扳手一支、自製鑽頭二支等犯行，業經本院於九十二年七月二十二
    日以九十二年度易字第七三七號判處有期徒刑十月，並於九十二年十月十五日經
    撤回上訴而確定，有本院九十二年度易字第七三七號判決、台灣高等法院被告全
    國前案紀錄表各一份在卷足憑，而本案被告經起訴之犯罪事實，其犯罪時間係於
    九十二年三月二十五日十二時五十分許，被告持用客觀上以足以傷害人之身體之
    扳手、剪刀、螺絲起子等工具，將證人丙○○所有停放在中壢市○○路○段八五
    九號對面路邊之車號ＱＺ─０六二六號自小客車鑰匙孔撬開後，竊取車內汽車音
    響、音響盒、吸塵器等物，與前開判決確定之竊盜犯行時間─九十二年三月二十
    七日深夜十二時、九十二年三月二十八日下午三時及九十二年三月三十日上午十
    時許，時間緊接，且均係攜帶兇器竊盜，為觸犯犯罪構成要件同之罪，應認有連
    續犯之裁判上一罪關係，為同一案件，被告上開竊盜犯行既經本院判決確定在案
    ，依照前開說明，對於本案被訴之案件應為上開確定判決效力所及，揆諸前揭法
    條規定及判例意旨之說明，應為免訴判決之諭知。
據上論斷，應依刑事訴訟法第三百零二條第一款，判決如主文。
本案經檢察官魏雯祈到庭執行職務。
中　　　華　　　民　　　國　　九十三　　年　　　八　　　月　　 十一 　　日
                                臺灣桃園地方法院刑事第一庭
                                    審判長法  官 吳爭奇
                                          法  官 黃梅淑
                                          法  官 林婷立
右正本證明與原本無異。
如不服本判決，應於判決送達後十日內向本院提出上訴狀 (應附繕本)，上訴於臺灣
高等法院。
                                          書記官 楊鳳滿
中　　　華　　　民　　　國　　九十三　　年　　　八　　　月　　 十七　　日
